臺灣臺南地方法院刑事判決　　　　　　　 94年度易字第366號
　　公　訴　人　臺灣臺南地方法院檢察署檢察官
　　被　　　告　乙○○
　　選任辯護人　李孟哲律師
上列被告因侵占案件，經檢察官提起公訴（九十四年度偵字第四
０一八號），本院判決如下：
    主  文
乙○○共同意圖為自己不法之所有，而侵占對於業務上所持有之
物，處有期徒刑陸月，如易科罰金，以佰元折算壹日。緩刑貳
年。
    事  實
一、乙○○於民國九十一年間，係臺南縣鹽水鎮大眾廟管理委員
    會（下稱管委會）之主任委員，綜理管委會會務，並負責保
    管大眾廟在各金融機構所開立帳戶之定期存款單、存摺及印
    鑑章；戊○○（未據起訴）則係管理委員之一，亦負責營運
    大眾廟經費收支等職務。因戊○○另參選鹽水鎮鎮民代表，
    亟須現金供作日後競選代表會主席之資金，兩人遂共同基於
    意圖為自己不法所有之犯意聯絡，未經管委會開會審核同意
    ，亦未經信徒大會核備，即共同於九十一年四月三十日金融
    機構營業時間，擅持大眾廟在臺南縣新營信用合作社鹽水分
    行（於九十一年十二月間經合併後改制為日盛國際商業銀行
    新營分行，下稱鹽水分行）所設帳戶之定期存款單、存摺及
    印鑑章，至鹽水分行櫃檯，將大眾廟在該處之定期存款新臺
    幣（下同）二百萬元辦理提前解約，並將扣除解約金後之餘
    額一百九十九萬五千三百三十五元存入戶名「大眾廟管理委
    員會乙○○」、帳號0000000號之活期存款帳戶內後
    ，旋基於侵占之犯意，將業務上持有之上開一百九十九萬五
    千三百三十五元存款，全數轉帳至戊○○以其競選樁腳己○○之名義在該分行開立之帳號0000000號活期儲蓄存
    款帳戶內，以變異持有為所有之意思，予以侵占入己，致生
    損害於大眾廟全體信徒。
二、案經戊○○告發後，由臺灣臺南地方法院檢察署檢察官偵查
    起訴。
    理  由
一、訊據被告乙○○固坦承係大眾廟管委會主任委員，負責保管
    大眾廟在各金融機構所開立帳戶之定期存款單、存摺及印鑑
    章，事先未經管委會開會審核同意，即於九十一年四月三十
    日營業時間，擅持大眾廟在鹽水分行所設帳戶之定期存款單
    、存摺及印鑑章，與戊○○一同至鹽水分行櫃檯，將大眾廟
    在該處之定期存款二百萬元辦理提前解約，並將扣除解約金
    後之餘額一百九十九萬五千三百三十五元存入大眾廟之活期
    存款帳戶內後，旋將業務上持有之上開一百九十九萬五千三
    百三十五元存款，全數轉帳至己○○在該分行之活期儲蓄存
    款帳戶內等情不諱，惟矢口否認有何業務侵占犯行，辯稱：
    當初係戊○○脅迫伊，向伊恫稱若不出借二百萬元供其競選
    鹽水鎮鎮民代表會主席，伊怎麼死的都不知道，伊心生畏懼
    才借給戊○○。九十一年四月三十日當天伊被戊○○強押回
    大眾廟取出二張定期存款單及帳簿、印章，再與戊○○一同
    至鹽水分行辦理解約，當時戊○○提出一本存摺，要銀行經
    理把大眾廟的存款轉帳到那本存摺裏，伊當時不知道那本存
    摺是誰的，後來才知係己○○之帳戶，伊並不認識己○○，
    不可能借錢給己○○，伊係將錢借給戊○○，且戊○○沒有
    給伊利息，借後過了半年，戊○○分三次還伊，先還一百萬
    元，而後五十萬、五十萬元還，伊事後已將二百萬元存回大
    眾廟在鹽水分行之帳戶云云。辯護人則為被告辯護：被告不
    認識己○○，己○○稱向被告借得二百萬元，且支付利息未
    取得收據，均不合常情，又己○○與丙○○間就二百萬元未
    簽訂投資契約、亦未簽發借據，亦不合常情，證人所言均有
    不實等情。
二、經查：
  (一)九十一年間，被告係大眾廟管委會主任委員，戊○○係管理
    委員，為被告及證人戊○○所不爭執，且有大眾廟管委會幹
    部通訊錄在卷可稽（偵卷第四頁）。依卷附大眾廟管委會組
    織章程（偵卷第二十至二十六頁）之明文規定，管委會置主
    任委員一名，由管理委員互選產生（第十四條）、管理委員
    十五名（第十三條），主任委員綜理管委會會務，對外代表
    管委會（第十五條），管委會之職權包含運營大眾廟經費收
    支在內（第二十一條第四款），信徒大會係每年召開一次（
    第二十七條），管委會議係每三個月舉行一次（第二十八條
    ），信徒大會及管委會議，就關於廟產之處分，須有過半數
    之出席，出席人數三分之二以上同意，始得為之（第二十九
    條第四款）。被告自承係大眾廟管委會主任委員，負責保管
    大眾廟在各金融機構所開立帳戶之定期存款單、存摺及印鑑
    章，關於管委會經費之運作，須先由管理委員會審核通過，
    再報信徒大會核備通過（偵卷第十七頁），而證人即大眾廟
    總幹事陳得祿受檢察事務官詢問時亦證稱：大眾廟定存的換
    單或取息均由主委一人包辦等語（偵卷第八十四頁），與前
    述管委會組織章程內容互核相符，是被告與戊○○均負有營
    運大眾廟經費收支之職務，大眾廟在各金融機構內之一切存
    款，均應屬被告與戊○○業務上所持有之財物至明。
  (二)其次，依卷附日盛國際商業銀行新營分行九十三年九月三日
    日盛銀新營字第九三０六八五號函所附鹽水分行戶名大眾廟
    管委會乙○○、帳號0000000號活期儲蓄存款帳戶之
    對帳單所載，九十一年四月三十日分別存入定存九十九萬五
    千三百三十五元及一百萬元，並於同日轉帳支出一百九十九
    萬五千三百三十五元至帳號0000000號帳戶（偵卷第
    二一六頁）無訛。又依卷附鹽水分行戶名己○○、帳號00
    00000號活期儲蓄存款帳戶對帳單所載，九十一年四月
    三十日確有自大眾廟管委會轉帳存入一百九十九萬五千三百
    三十五元（偵卷第一九四頁）。是以，被告坦承於九十一年
    四月三十日營業時間，擅持大眾廟在鹽水分行所開立帳戶之
    定期存款單、存摺及印鑑章，至鹽水分行櫃檯，將大眾廟在
    該處之定期存款二百萬元辦理提前解約，並將扣除解約金後
    之餘額一百九十九萬五千三百三十五元存入大眾廟之活期存
    款帳戶內後，旋將業務上持有之上開一百九十九萬五千三百
    三十五元存款，全數轉帳至己○○在該分行之活期儲蓄存款
    帳戶等情，堪以認定。
  (三)另被告雖辯稱係受戊○○脅迫，被恫稱若不出借二百萬元供
    戊○○競選鹽水鎮鎮民代表會主席，伊怎麼死的都不知道，
    伊心生畏懼才借給戊○○，九十一年四月三十日當天係被戊○○強押回大眾廟取出二張定期存款單及帳簿、印章，再與
    戊○○一同至鹽水分行辦理解約云云，惟亦自承從大眾廟至
    鹽水分行被戊○○脅迫及強押之過程並無任何人看見，且未
    曾報案而無人可證明。衡諸常情，被告與戊○○分係大眾廟
    管委會之主任委員及管理委員，主任委員尚係由管理委員間
    相互選出，以被告之年齡、社會歷練及在大眾廟管委會中之
    地位，僅聽聞戊○○恫稱「怎麼死的都不知道」一句，未受
    有任何肢體暴力，是否即因此心生畏懼而任憑戊○○擺佈，
    並鋌而走險而擅將大眾廟定存解約，實有可疑！況被告事後
    既未報案請求警方協助，所辯是否屬實，亦屬存疑！而參諸
    證人即鹽水分行經理陳泳志於偵查中結證：當日雖見被告與
    戊○○一同前來辦理定存解約，惟未見任何反常現象等語明
    確，復參以被告自稱係被戊○○脅迫及強押辦理解約，惟全
    部過程中未曾呼救，亦未曾向警報案，且在營業時間至鹽水
    分行辦理過程中，明知分行內有他人在場，竟未曾表現出任
    何掙扎、不情願或神色異狀等異常舉動，顯與常情不符。是
    被告辯稱係受戊○○脅迫及被強押前往解約云云，顯不可採
    信。
  (四)證人即告發人戊○○雖於本院審理中結證：伊未曾向被告借
    款二百萬元，亦未曾於九十二年四月三十日與被告一同至鹽
    水分行辦理解約云云，惟證人陳泳志於偵查中結證：九十年
    間開始到鹽水分行擔任分行經理，一直到九十一年十二月被
    日盛銀行併購為止，負責全部分行的業務。任該分行經理後
    才認識戊○○，因他是鎮民代表。也認識被告，因希望大眾
    廟到分行存款，被告是主委，因拜訪被告而認識。一百萬元
    定存解約不需由經理親自辦理，而是由在櫃檯之行員辦理，
    分行經理只是書面核章。印象中，只看過戊○○與被告一起
    到分行一次，因他們要辦大眾廟的解約，由櫃檯小姐辦理，
    他們那一天來了兩次，第一次我坐在小姐的後面，我們小姐
    有告訴被告說若定存單未到就解約的話，會扣一些差額。因
    為是廟的事情，所以我會比較注意細節。解約程序都是小姐
    在辦理。當天沒有發現反常現象，就是一般的交易，廟裏的
    定存單提前解約不算反常，也會有這種現象，所以我們也沒
    有特別去注意。被告並未向我表示為何提前解約，我確定看
    見被告、戊○○一起到分行來，因為他們來的時候我有看到
    ，我們的櫃檯是透明的等語（偵卷第二八四、二八五頁）。
    證人即鹽水分行行員甲○○亦於本院審理中結證：辦理定存
    解約，一般只要是主委持印鑑章來即可辦理，因大眾廟是公
    司類，會經過經理許可，才辦理解約，但經理沒有准駁之權
    ，當日大眾廟解約時有經過經理核章等語（本院卷第五十九
    頁），核與證人陳泳志之證言相符。而證人陳泳志與被告及
    戊○○均無夙怨，亦無利害關係，衡情實無設辭構陷之理，
    是證人陳泳志證稱親見被告係與戊○○共同前來辦理大眾廟
    定存解約事宜等語，與被告所辯「伊與戊○○共同前往解約
    」一節相符，堪以採信。故被告與戊○○一同於九十一年四
    月三十日至鹽水分行辦理定存解約一事，堪認屬實。
  (五)證人戊○○雖於本院審理中結證：當年有參選代表會代表，
    但並未參選代表會主席。參選鎮民代表因係同額競選，不需
    要花費，若競選代表會主席則需要參選經費。該屆共有十一
    位代表。只要是代表就具有候選人之資格，不需要特別為主
    席選舉之登記。依伊之認知，李逢春沒有參選，因為是代表
    相互選出。那次選主席時，李逢春有表示要出來選云云。惟
    依卷附臺南縣鹽水鎮公所九十四年二月二日鹽所民字第０九
    四０００一一六三號函所載內容：第十七屆鹽水鎮民代表會
    鎮民代表選舉日期為九十一年六月八日，鎮民代表就職日期
    為九十一年八月一日，鎮民代表主席選舉日期為九十一年八
    月一日，參選人為李逢春、戊○○，得票數分別為八票及三
    票等語（偵卷第二七六頁），由函文內容可知，鎮民代表共
    十一位，而代表主席參選人則為二位。代表主席雖係由代表
    間相互選出，惟仍須由代表表明參選之意，始得成為參選人
    。戊○○既證稱李逢春曾表明參選之意，且函文中亦明指李
    逢春為參選人，則堪信李逢春及戊○○均係因表明參選代表
    主席之意，始成為參選人。是以，戊○○於檢察事務官詢問
    及本院審理中結證：僅係鹽水鎮鎮民代表會代表，沒有選過
    代表會主席云云（偵卷第二七二頁），顯係不實陳述。參以
    該屆鎮民代表主席選舉日期為九十一年八月一日，距離案發
    之九十一年四月三十日，為期甚近，戊○○復證稱參選鎮民
    代表因係同額競選，不需要花費，若競選代表會主席則需要
    參選經費等語，可知代表會主席因僅選出一席，而參選人有
    李逢春及戊○○二人，係不同額競選，故在競爭之下，需要
    參選經費。是被告供稱戊○○亟須現金供作競選代表會主席
    之用等語，堪以採信。
  (六)再就證人己○○、戊○○、丙○○與丁○○間之關係以論：
  (1)證人丙○○於本院審理中結證：戊○○是伊之叔叔，己○○
    是伊之朋友，認識已七、八年。戊○○作代表時伊有幫忙助
    選，且己○○偶爾也會去助選。戊○○認識己○○，但認識
    多久伊不清楚（本院卷第六十一至六十二頁）。伊有幫忙戊○○競選鎮民代表（本院卷第六十六頁）等語。證人己○○
    於本院審理中結證：認識戊○○、丙○○各約六、七年，與
    戊○○很熟（本院卷第六十七頁）。有幫戊○○助選（本院
    卷第七十一頁）。不是戊○○之樁腳，與戊○○及丙○○都
    是朋友（本院卷第七十三頁）等語。證人戊○○於本院審理
    中結證：丙○○有幫伊助選。己○○是伊之後輩，伊認識他
    爸爸（本院卷第七十五頁）。己○○是伊之子侄輩（本院卷
    第七十七頁）等語。證人丁○○於本院審理中結證：伊是戊○○之胞兄，認識己○○已有好幾年（本院卷第七十七頁）
    等語。綜合證人丙○○、己○○、戊○○、丁○○前揭證言
    以觀，戊○○與丙○○係叔侄關係，丁○○與丙○○係父子
    關係，丁○○與戊○○係兄弟關係，己○○則與戊○○、丙○○、丁○○均係認識多年且往來熟絡之老友，且己○○、
    丙○○均曾幫助戊○○競選鎮民代表，足見戊○○與己○○
    、丁○○、丙○○間之關係十分密切。
  (2)證人丙○○結證：伊之戶籍地與戊○○、己○○都相同，那
    時要選舉，戊○○要己○○把戶籍遷過來（本院卷第七十四
    頁）等語。證人己○○結證：伊在八十九年間把戶籍遷移到
    戊○○及丙○○之戶籍地。借這二百萬元時，與戊○○是同
    一戶籍地（本院卷第七十三頁）等語。證人戊○○結證：己○○之戶籍是因選舉才遷到丙○○及伊之戶籍地（本院卷第
    七十七頁）等語。參以卷附戶役政查詢結果，證人戊○○係
    於八十五年五月二十四日將戶籍遷入臺南縣鹽水鎮岸內里松
    子三五九號迄今，證人己○○係於八十七年八月四日將戶
    籍遷入上址迄今，證人丙○○係於九十二年一月二十日將戶
    籍遷入上址迄今。是於九十一年四月三十日本案案發之際，
    證人己○○之戶籍地確係與證人戊○○相同無訛。
  (3)證人己○○雖於偵訊中結證：因伊須現金投資丙○○在大陸
    福建之麻將牌工廠，又得知被告有在借人家錢，故開口向被
    告借款二百萬元，但實際借得不足二百萬元，由被告直接撥
    到伊在鹽水分行之帳戶，雙方約定月息三分，借期並未約定
    ，借後半年先還一百萬元，之後再還一百萬元，故利息共五
    十四萬元，伊每月拿六萬元利息至大眾廟還被告。還錢是分
    二次，第一次是拿丙○○給伊之現金一百萬元到大眾廟給被
    告，當時沒有要求被告給收據，因當初借錢時也沒有收據，
    第二次又拿丙○○給伊之現金一百萬元要給被告，因被告沒
    空，因此寄放在丁○○處，不知道丁○○如何交給被告云云
    （偵卷第二八六至二八七頁）；復於本院審理中結證：向被
    告借二百萬元以前，不曾跟他借過錢。在向被告借二百萬元
    以前，曾經向別人借過錢，三、五百萬元都有，借錢時有簽
    發借據，但沒有設定擔保。三百萬元是向綽號正哥借的，正
    哥約四十幾歲，住嘉義，五百萬元是分別向不同之人調借的
    。向正哥借三百萬元時，因為是朋友的交情，沒有算利息，
    向正哥借過二次，但金額不一定，借期長短也不一定。因被
    告曾向伊提及有在借人家錢，故向被告借錢，利息三分。向
    被告借錢時有簽收據，內容寫借二百萬元，有押日期，其餘
    沒有寫，沒有設定擔保。還錢給被告時沒有簽收。借錢係為
    投資丙○○在大陸之麻將牌工廠。沒有簽投資契約或借據。
    不清楚丙○○在大陸之工廠是否有其他股東，也不清楚投資
    時該公司有幾股。沒有開過股東會。公司每年有分紅。第一
    年沒有分紅，第二年約分一、二十萬元。投資的二百萬元，
    丙○○都已經返還，投資後半年先還一百萬元，另外一百萬
    元是又經過半年才還，二次的錢都是丙○○拿給伊的。但丙○○目前還讓伊在公司佔半股，目前半股分紅也是一、二十
    萬元，給伊半股是基於情分云云（本院卷第六十七至七十一
    頁）。觀諸證人己○○前後之證言，就向被告借款時有無簽
    發收據一事，先係證稱並未簽收據，復改證稱有簽收據、內
    容寫借二百萬元、有押日期、其他沒約定，前後供詞已有矛
    盾。又證人己○○既自稱在向被告借款以前，曾因與「正哥
    」間有朋友交情，僅以簽發借據、不設定擔保之方式，毋庸
    支付任何利息，即向「正哥」借得高達三百萬元之數額，衡
    情又何須向被告以月息三分、高於一般銀行貸款利率之方式
    貸款二百萬元，是證人己○○所述顯不合常情。參以證人己○○復證稱在向被告借款二百萬元以前，不曾向被告借過錢
    ，二人間既未曾有資金往來，對於彼此之信用程度均不熟悉
    ，被告憑何在未設定擔保之情形下，未經管委會之同意即逕
    將定存二百萬元提前解約，並甘冒背信之風險借予己○○？
    己○○又憑何如此相信被告，在數度返還本金及利息之過程
    中，未曾要求被告出具收據，以避免二人間就是否業已還款
    發生爭執？是證人己○○之證言，顯有可疑。復參以證人己○○證稱二百萬元係用以投資丙○○在大陸之工廠，又稱未
    曾與丙○○簽訂投資契約或借款借據，以向他人借款二百萬
    元之數目，尚須支付每月六萬元之利息，卻未有任何投資契
    約或借款借據，且對於公司內有幾股、股東人數均不清楚，
    顯與常理不合。而其所稱二百萬元投資款全數取回後，目前
    每年仍自丙○○處分紅一、二十萬元云云，亦不合常情。是
    以證人己○○之上開證言，顯不可信。
  (4)證人丙○○結證：伊與另一叔叔黃水林共同在大陸福建投資
    作麻將牌，投資約四、五年，未再投資其他事業。四、五年
    來投資約四百萬元左右，分得二股，當時公司共有十股、六
    位股東。目前公司分為十六股，股東均為家族成員，伊沒有
    擔任任何職務，但有空就過去看看。公司從未曾開過股東會
    ，不清楚營業額多少。公司有分紅，但未曾拿出相關之營業
    資料，投資第一年分紅四、五十萬元，第二、三年均差不多
    ，四、五年前拿現金四百萬元給叔叔投資時，因相信叔叔，
    故沒有取得任何收據。叔叔均在舊曆年前以現金分紅，目前
    在公司之股份占一成半。投資的四百萬元中，只有二百萬元
    是自己的，另外二百萬元是己○○的，是伊約己○○投資，
    己○○說沒錢，要跟別人借。伊跟己○○對半分紅。目前伊
    在公司之股份剩下一成半，公司有將半成也就是一百萬元之
    股金歸還伊，伊將一百萬元還己○○，故己○○還剩半成，
    伊還剩一成，是在投資後半年退還給己○○。因公司擴大營
    運，伊將分紅的三分之一給己○○，故己○○大約可拿到十
    四、五萬元之紅利。還錢一百萬元及分紅給己○○都沒有取
    得憑證。會邀己○○投資的原因是因當時天天在一起。伊不
    清楚己○○之資金往來，在約己○○投資前，兩人間不曾有
    資金往來云云（本院卷第六十二至六十七頁）。證人丁○○
    則結證：認識己○○好幾年。有一次因己○○說有事情，把
    一百萬元放伊這邊要被告來拿，被告有來拿云云（本院卷第
    七十七至七十八頁）。觀諸證人丙○○與己○○間，就二百
    萬元是否業已還清一事，丙○○係證稱：公司有將半成也就
    是一百萬元之股金歸還，伊在投資後半年將一百萬元還給己○○，還一百萬元及分紅給己○○都沒有取得憑證，己○○
    還剩下半成股份云云；己○○則係證稱：二百萬元借款已由
    丙○○分二次先後各以現金一百萬元而全數還畢，但丙○○
    基於情份，目前還讓伊在公司佔半股，目前半股分紅也是一
    、二十萬元云云，則就二百萬元投資款是否業已全數歸還，
    及己○○目前在公司之半股究竟係投資款尚有一百萬元未取
    回抑或已全數取回而基於情分一事，兩人供述相互矛盾。且
    丙○○證稱邀約己○○投資前，兩人不曾有資金往來，返還
    一百萬元予己○○時亦未向己○○索取憑證，則僅憑兩人間
    之友誼，未曾有金錢往來之互信基礎，就高達百萬元之金額
    借貸竟無須任何憑證或收據，亦與常情不符。參以丙○○證
    稱公司從未開過股東會，不清楚營業額，分紅時未提供任何
    營業資料，因相信叔叔，故給付現金四百萬元之投資款時並
    未取得收據云云，以證人丙○○住居於臺灣地區，將四百萬
    元鉅額投資大陸工廠，僅於九十、九十一年間數度出入臺灣
    ，有內政部警政署入出境管理局入出國日期證明書（本院卷
    第二十七頁）附卷足憑，衡情若無大陸公司股東會之報告或
    任何營業相關資料，憑何相信每年分紅之實在與否及公平程
    度？且所稱投資四百萬元時未取得任何收據，僅以與叔叔間
    之口頭承諾，即相信數百萬元之出資不致石沉大海，亦與常
    情有悖，況這四百萬元中尚含好友己○○向他人借得之二百
    萬元投資款，又如何令己○○就分紅數字信服？其證言在在
    均啟人疑竇，不符常情。綜上以觀，就己○○究竟有無借款
    二百萬元出資投資丙○○之大陸工廠一事，實有可疑。
  (5)參酌前述戊○○與丙○○、丁○○間之近親關係，及己○○
    與戊○○、丙○○、丁○○間之熟悉及熱絡程度，且己○○
    之戶籍尚自八十七年間即因選舉關係遷入戊○○之戶籍地迄
    今，己○○及丙○○均曾為戊○○助選等情，堪信己○○實
    係戊○○之競選樁腳。復參以九十一年四月三十日又正值競
    選期間，戊○○與被告共同前往鹽水分行辦理解約，而解約
    後之款項又係全數匯入己○○前開帳戶，戊○○諉為不知且
    未主導參與，何人能信！是以證人己○○、丙○○、丁○○
    所稱由己○○向被告借款二百萬元投資丙○○在大陸之工廠
    ，丙○○已返還及委由丁○○受己○○之託代為返還一百萬
    元云云，顯皆係維護戊○○之詞，均不可採。
  (七)綜上所述，堪認被告與戊○○間確實係因戊○○欲參選鎮民
    代表主席亟需競選經費之關係，而有共同挪用大眾廟存款之
    業務侵占犯行。
三、核被告所為，係犯刑法第三百三十六條第二項之業務侵占罪
    。被告與戊○○之間，有犯意聯絡及行為分擔，應論以共同
    正犯。被告雖事後已將二百萬元返還予大眾廟管委會，惟侵
    占係即成犯，不因事後返還二百萬元而影響其犯行之認定。
    爰審酌被告僅於七十五年間因妨害投票案件，經臺灣高等法
    院臺南分院判處有期徒刑五月，並經最高法院於七十七年間
    駁回上訴而告確定，而於七十七年九月十五日執行完畢，有
    臺灣高等法院被告前案紀錄表在卷足憑，其犯罪動機係在為
    戊○○取得競選經費，且侵占所得並非供自己花用，亦未取
    得利息而使自己獲利等一切情狀，量處如主文所示之刑，並
    諭知易科罰金之折算標準，以資懲儆。又被告前受有期徒刑
    以上刑之宣告，執行完畢後，五年以內未曾受有期徒刑以上
    之刑之宣告，有前述前案紀錄表可稽，且年事已高，經此偵
    查及審判之教訓，當知所警惕，信無再犯之虞，本院認所宣
    告之刑，以暫不執行為適當，爰併諭知緩刑二年，以勵自新
    。
四、至戊○○之部分，俟本案判決確定後，再行移送偵辦，附此
    敘明。
據上論斷，應依刑事訴訟法第二百九十九條第一項前段，刑法第
二十八條、第三百三十六條第二項、第四十一條第一項前段、第
七十四條第二款，判決如主文。
本案經檢察官庚○○到庭執行職務。
中　　華　　民　　國　　94　　年　　11　　月　　15　　日
　　　　　　　　　刑事第一庭  審判長法　官　沈揚仁
                                    法  官  洪榮家
                                    法  官  張婷妮
以上正本證明與原本無異。
如不服本判決，應於收受送達後10日內向本院提出上訴書狀（應
附繕本）。
　　　　　　　　　　　　　　　　　　書記官  陳姿利
中　　華　　民　　國　　94　　年　　11　　月　　17　　日
附錄本案論罪科刑法條
中華民國刑法第三百三十六條第二項
對於業務上所持有之物，犯前條第一項之罪者，處六月以上五年
以下有期徒刑，得併科三千元以下罰金。
